【裁判字號】    98,交聲,476
【裁判日期】    981019
【裁判案由】    違反道路交通管理處罰條例聲明異議
【裁判全文】
臺灣新竹地方法院交通事件裁定         98年度交聲字第476號
原處分機關  交通部公路總局新竹區監理所
異  議  人
即受處分人  甲○○
上列異議人因違反道路交通管理處罰條例案件，對於交通部公路
總局新竹區監理所民國98年7月17日竹監自字第裁50-E00000000
號所為之違反道路交通管理事件裁決處分，聲明異議，本院裁定
如下：
    主  文
異議駁回。
    理  由
一、原處分意旨略以：受處分人即異議人甲○○所有之車牌號碼
    2P－0740號自用小客車，於民國98年4月19日晚上6時10 分
    許，在新竹縣竹北市縣○○路上併排停車，為新竹縣政府警
    察局竹北分局警員當場填掣竹市警交字第E00000000號違反
    道路交通管理事件通知單（下稱舉發通知單）舉發。嗣異議
    人於應到案日期前向原處分機關提出陳述，經原處分機關調
    查結果，仍認異議人確有前開違規行為，原處分機關乃於98
    年7月17日依道路交通管理處罰條例第56條第1項第6款、違
    反道路交通管理事件統一裁罰基準表之規定，裁處異議人罰
    鍰新臺幣（下同）1,200元等語。
二、聲明意旨略以：茲據交通部公路總局新竹區○○○○○道路
    交通管理事件裁決書（字號：竹監自字第裁50-E00000000號
    ）所載，聲明異議人於98年4月19日晚上6時10 分在新竹縣
    竹北市縣○○路駕駛2P－0740號自小客車併排停車，聲明異
    議人臨時停車即駛離，請求裁罰到路交通管理處罰條例第55
    條臨時停車條文等語。
三、按汽車停車時，不得併排停車，道路交通安全規則第112條
    第1項第10款定有明文；又汽車駕駛人停車時，不依順行方
    向，或不緊靠道路右側，或併排停車，或單行道不緊靠路邊
    停車者，處600元以上1,200元以下罰鍰，道路交通管理處罰
    條例第56條第1項第6款亦有明文規定。
四、經查：
  (一)本件異議人即受處分人甲○○，於上開時間，將其所有之車
    牌號碼2P－0740號自用一般小客車，停放在新竹縣竹北市縣
    ○○路道路上，因併排停車之違規事實，為警依採證照片逕
    行舉發之事實，為異議人所不否認，此外復有照片1 張、違
    規查詢報表、裁決書各1 份在卷可稽，異議人確有於上揭時
    間，將上開車輛停放在舉發地點，堪以認定。
  (二)按道路交通管理處罰條例第3條第8款規定，「車輛」乃指在
    道路上以原動機行駛之汽車（包括機器腳踏車）或以人力、
    獸行駛之車輛而言，則所謂「併排停車」，應係車輛（包括
    汽車、機器腳踏車等）停車時，同一地點，同時有其他車輛
    （包括汽車、機器腳踏車等）在其左、右二側互相完全或部
    分重疊停放而言。本件異議人於前揭時、地停放之車輛，內
    側尚有停放機車之事實，有前開現場採證照片一張在卷可參
    ，足見異議人之車輛係與機車併排停放。依前開說明，異議
    人之車輛停車時，其右側同時既有部分重疊之機器腳踏車停
    放，異議人自屬併排停車無誤。異議人所停放之車輛佔據往
    來之部分車道，後方來車恐無法循序前行，有阻礙交通之虞
    ，因此參酌禁止併排停車之立法目的乃為維護交通秩序，確
    保交通安全，是本件異議人之行為確已符合併排停車之規定
    。本件事證明確，異議人之違規行為堪予認定。
  (三)異議人雖以前詞辯稱本件是臨時停車云云，惟按「臨時停車
    」係指車輛因上、下人、客，裝卸物品，其引擎未熄火，停
    止時間未滿3分鐘，保持立即行駛之狀態，道路交通管理處
    罰條例第3條第9款定有明文；則本件異議人將上開車輛停放
    於該機車外側，並且熄火下車，已達不能立即行駛之狀態，
    有違規照片1張可按，其非臨時停車狀態至明，故異議人確
    有本件併排停車之違規事實，要屬明確。
五、綜上所述，受處分人確有前揭違規行為，原處分機關依道路
    交通管理處罰條例第第56條第1項第6款、違反道路交通管理
    事件統一裁罰標準表規定，裁處受處分人罰鍰1200元，核無
    違誤，本件受處分人之異議為無理由，自應將其異議駁回。
六、據上論結，應依道路交通案件處理辦法第19條，裁定如主文
。
中    華    民    國    98    年    10    月    19    日
                  交通法庭      法  官    邱玉汝
以上正本證明與原本無異。
如不服本裁定，應於裁定送達後5日內向本院提出抗告狀。
中    華    民    國    98    年    10    月    19    日
                                書記官   蕭惠婷


司法院資訊處製作；財團法人民間司法改革基金會備份。
